【裁判字號】    89,易,3826
【裁判日期】    900406
【裁判案由】    毒品危害防制條例
【裁判全文】
臺灣臺中地方法院刑事判決                        八十九年度易字第三八二六號
    公  訴  人  臺灣臺中地方法院檢察署檢察官
    被      告  甲○○
右列被告因違反毒品危害防制條例案件，經檢察官提起公訴（八十九年度毒偵字第六
八二九號）及移送併辦（九十年度毒偵字第七九○號），本院判決如左：
    主  文
甲○○連續施用第二級毒品，處有期徒刑陸月，如易科罰金，以參佰元折算壹日。
扣案如附表壹、貳所示之物均沒收銷燬之。
    事  實
一、甲○○前因施用毒品案件，經依本院以八十七年度毒聲字第六二四號裁定送觀察
    、勒戒後，認無繼續施用毒品之傾向，由臺灣臺中地方法院檢察署檢察官於民國
    八十七年七月二十日以八十七年度偵字第一二八四一號為不起訴處分並確定在案
    。又因施用毒品案件，再經依本院以八十九年度毒聲字第四二六四號裁定送觀察
    、勒戒後，仍認無繼續施用毒品之傾向，再由臺灣臺中地方法院檢察署檢察官於
    八十九年八月十日以八十九年度毒偵字第四九五九號為不起訴處分並確定在案。
    猶不知悔改，復明知安非他命已列為毒品危害防制條例第二條第二項第二款所稱
    之第二級毒品，竟仍基於施用第二級毒品安非他命之概括犯意，自八十九年八月
    二十四日為警採其尿液時回溯三日內某時起至九十年二月三日某時止，自友人陳
    見仁及綽號「阿政」之朋友處無償取得第二級毒品安非他命後，在臺中縣烏日鄉
    ○○路七三六巷五六弄三六號朋友住處及及其位於臺中縣烏日鄉○○路三七七巷
    二二號之住所，以將第二級毒品安非他命置於玻璃管內，以火燒烤，使產生白煙
    吸入體內之方式，連續施用第二級毒品安非他命多次。嗣先於八十九年八月二十
    四日在臺中縣烏日鄉○○路七三六巷五六弄三六號為警查獲，並扣得如附表壹所
    示之物；另於九十年二月三日為警在臺中縣烏日鄉○○路○段三二九巷四六號查
    獲，並扣得如附表貳所示之物。
二、案經臺中縣警察局烏日分局報告臺灣臺中地方法院檢察署檢察官偵查起訴及臺中
    縣警察局霧峰分局報告同署檢察官移送併辦。
    理  由
一、訊據被告甲○○固坦承自八十九年八月底至九十年二月三日止，在右揭地點，連
    續多次非法施用第二級毒品安非他命之事實，惟否認在八十九年八月二十四日為
    警查獲採其尿液時回溯三日內某時有施用第二級毒品安非他命等情，辯稱：自觀
    察勒戒後即未施用第二級毒品安非他命，自八十九年八月底才又開始施用云云，
    惟查，右揭事實，業據被告分別於九十年度毒偵字第七九○號違反毒品危害防制
    條例案件警訊、偵查中及本院調查審理中，陸續坦認部分犯行，並有扣案如附表
    壹、貳所示之物可資佐證，且扣案如附表壹所示之分裝管一支，經鑑驗結果確檢
    出第二級毒品甲基安非他命成分，亦有內政部警政署刑事警察局鑑驗通知書一份
    在卷可憑，又被告於八十九年八月二十四日及九十年二月三日為警查獲時所採集
    之尿液，經送臺中縣衛生局檢驗結果，均呈甲基安非他命陽性反應，有該局檢驗
    尿水報告書二份在卷可證，足徵被告自白部分與事實相符。再查：一般人如未施
    用第二級毒品安非他命，其尿液中自無從檢測出安非他命陽性反應，而被告於八
    十九年八月二十四日為警所採集之尿液，經送臺中縣衛生局檢驗結果確呈甲基安
    非他命陽性反應，已如前述，而送驗之尿液，為被告所排放，且係其親自封口，
    業據被告分別於警訊及本院調查時供明。按甲基安非他命經口服投與後約百分之
    七十於二十四小時內自尿中排出，約百分之九十於九十六小時內自尿中排出，由
    於目前國內尿液中甲基安非他命之檢驗僅為鑑定其是否呈陽性反應，尚未定其含
    量，且甲基安非他命成分之檢出與其投與方式、投與量、個人體質、採尿時間與
    檢測儀器之精密度等諸多因素有關，因此僅憑尿液中呈安非他命陽性反應，並無
    法確實推算吸食時間距採集時間之長短，惟依上述資料推斷，最長可能不會超過
    四日，此有行政院衛生署藥物食品檢驗局八十一年二月八日（八一）藥檢壹字第
    一一五六號函可資參照，足見被告於採集尿液時間即八十九年八月二十四日二十
    一時十三分許前三日內某時，確曾有施用第二級毒品安非他命之行為。被告空言
    否認，無足採信。從而被告自八十九年八月二十四日為警採其尿液時回溯三日內
    某時起至九十年二月三日某時止，連續施用第二級毒品安非他命多次之犯行洵堪
    認定，應予依法論科。
二、被告前因施用毒品案件，經依本院以八十七年度毒聲字第六二四號裁定送觀察、
    勒戒後，認無繼續施用毒品之傾向，由臺灣臺中地方法院檢察署檢察官於民國八
    十七年七月二十日以八十七年度偵字第一二八四一號為不起訴處分並確定在案。
    又因施用毒品案件，再經依本院以八十九年度毒聲字第四二六四號裁定送觀察、
    勒戒後，仍認無繼續施用毒品之傾向，再由臺灣臺中地方法院檢察署檢察官於八
    十九年八月十日以八十九年度毒偵字第四九五九號為不起訴處分並確定在案，有
    該不起訴處分書各一紙在卷可按。查安非他命係屬毒品危害防制條例第二條第二
    項第二款所指之第二級毒品，是被告因施用毒品，經二次觀察勒戒，均認無繼續
    施用傾向，分別由檢察官為不起訴處分確定後，五年內三犯施用第二級毒品安非
    他命，所為係犯同條例第十條第二項之施用第二級毒品罪。被告為施用而持有第
    二級毒品安非他命之行為，既意在供己施用，故持有之低度行為，應為施用之高
    度行為所吸收，不另論罪。被告自八十九年八月二十四日為警採其尿液時回溯三
    日內某時起至九十年二月三日止，先後多次施用第二級毒品安非他命之犯行，時
    間緊接，且觸犯構成要件相同之罪，顯係基於概括犯意反覆為之，應依刑法第五
    十六條連續犯之規定，論以一罪，並加重其刑。如事實欄所示犯罪事實，公訴人
    就被告於八十九年八月二十四日為警採其尿液回溯三日內某時以後之犯罪事實雖
    未經起訴，惟被告就該部分犯罪事實，既與起訴部分有連續犯之裁判上一罪關係
    ，為起訴效力所及，自在本院所應審理之範圍。爰審酌被告前因施用毒品犯行，
    甫經二次觀察、勒戒後，再施用第二級毒品安非他命不輟，無視於毒品對於自身
    健康之戕害及國家對於杜絕毒品犯罪之禁令，惡性非輕，然被告犯後坦承部分犯
    行，態度尚稱良好等一切情狀，量處如主文所示之刑，併諭知易科罰金之折算標
    準。扣案如附表壹所示之物，經鑑驗結果檢出第二級毒品甲基安非他命成分，已
    如前述，其分裝管壁殘留有第二級毒品安非他命因而無法完全剝離；扣案如附表
    貳所示之物（保管字號：九十年度安保管字第二○二、二○三號扣押物品清單）
    ，為被告所有，分經被告及證人阮相貴、阮國都陳明在卷，且為毒品危害防制條
    例第二條第二項第二款所指之第二級毒品，均應依同條例第十八條第一項前段規
    定，沒收銷燬之。至保管字號九十年度保管字第八四四號扣押物品清單上所示之
    安非他命空罐一個、密封保裝袋四包及0000000000號電話通話紀錄一
    份，被告均否認為其所有，復無證據證明此等物品係供被告犯罪所用或供犯罪預
    備之物，爰不宣告沒收，併此敘明。
據上論斷，應依刑事訴訟法第二百九十九條第一項前段，毒品危害防制條例第十條第
二項、第十八條第一項、第二十條第三項前段，刑法第十一條前段、第五十六條、第
四十一條第一項前段，罰金罰鍰提高標準條例第二條，判決如主文。
中      華      民      國      九  十      年      四      月    六    日
                                臺灣臺中地方法院刑事第七庭
                                    審判長法  官  夏  一  
                                          法  官  李  添  興
                                          法  官  郭  妙  俐
右正本證明與原本無異。
如不服本判決，應於判決送達後十日內，向本院提出上訴狀。
                                          書記官
中      華      民      國      九  十      年      四      月    六    日
附錄本案論罪科刑法條全文：
毒品危害防治條例第十條
施用第一級毒品者，處六月以上五年以下有期徒刑。
施用第二級毒品者，處三年以下有期徒刑。
附表壹：
一、分裝管一支。
附表貳：
一、安非他命一包（毛重一公克）
二、安非他命一包（毛重零點六公克）
三、安非他命一包（毛重零點四公克）
四、安非他命一包（毛重零點六公克）
五、安非他命一罐（毛重二點一公克）


司法院資訊處製作；財團法人民間司法改革基金會備份。
